臺灣士林地方法院民事裁定
110年度抗字第254號
抗  告  人  何鉅凱  
訴訟代理人  李逸文律師
複代理人    許皓鈞律師
相  對  人  合迪股份有限公司
法定代理人  陳鳳龍  
上列當事人因間本票裁定事件，抗告人對於中華民國110年9月30
日本院司法事務官所為110 年度司票字第8942號裁定提起抗告
，本院裁定如下：
    主  文
抗告駁回。
抗告程序費用新臺幣壹仟元由抗告人負擔。
    理  由
一、按執票人向本票發票人行使追索權時，得聲請法院裁定後強
    制執行。在票據上簽名者，依票上所載文義負責。票據法第
    123條、第5條第1項分別定有明文。又本票執票人依上開法
    條之規定，聲請法院裁定許可對發票人強制執行，係屬非訟
    事件程序，法院僅就形式上審查得否准許強制執行，此項裁
    定並無確定實體上法律關係存否之效力，如發票人就票據債
    務之存否有爭執時，應由發票人提起確認之訴，以資解決（
    最高法院56年台抗字第714 號、57年台抗字第76號裁判意旨
    參照）。次按抗告，除本編別有規定外，準用第三編第一章
    之規定，又第二審法院認為上訴為無理由者，應為駁回之判
    決，民事訴訟法第495 條之1第1項、第449條第1項分別定有
    明文；該等規定，依非訟事件法第46條規定，於非訟事件之
    抗告準用之。
二、本件相對人於原審主張：伊執有抗告人於民國110年2月24日
    簽發免除作成拒絕證書，面額新臺幣(下同)49萬2,000元，
    到期日110年8月4日之本票（下稱系爭本票）1 紙，詎屆期
    提示後尚有票款42萬8,532元未獲清償，爰依票據法第123 
    條規定，聲請裁定許可就系爭本票為強制執行等語，經本院
    司法事務官以110年度司票字第8942號裁定(下稱原裁定)准
    許系爭本票得為強制執行。
三、抗告意旨略以：伊與相對人間並無任何借貸關係，亦未曾簽
    發任何本票予相對人，又兩造間既無任何原因關係之債權存
    在，相對人對伊實無票據上任何權利，為此請求廢棄原裁定
    云云。　
四、經查，對人於原審提出之系爭本票，核已具備本票之形式要
    件，其上並載明有免除作成拒絕證書之旨，且經相對人陳明
    業經提示付款，是相對人執系爭本票向發票人即抗告人行使
    追索權，而向本院聲請裁定准許強制執行，合於票據法第12
    3 條規定，自應准許。抗告意旨雖指摘抗告人並未簽發系爭
    本票，惟此乃系爭本票是否為偽造、變造，核屬實體法律關
    係之主張，揆之首揭規定與裁判意旨，尚非本件非訟事件程
    序所應審究。從而，抗告人提起本件抗告，為無理由，應予
    駁回。　　　
五、爰裁定如主文。　　
中　　華　　民　　國　　110 　年　　11　　月　　9 　　日
                          民事第二庭  
　　　　　　　　　　　　　　  法  官  辜  漢  忠 
以上正本係照原本作成。
本件裁定不得再抗告。
中　　華　　民　　國　　110 　年　　11　　月　　9 　　日
                              書記官  潘  盈  筠